【裁判字號】    89,上易,2804
【裁判日期】    900327
【裁判案由】    竊盜
【裁判全文】
臺灣高等法院臺中分院刑事判決                  八十九年度上易字第二八○四號
    上  訴  人
    即  被  告  戊○○○
    指定辯護人  本院公設辯護人  乙○○
右上訴人因竊盜案件，不服臺灣苗栗地方法院八十九年度易字第三五七號，中華民國
八十九年九月十三日第一審判決（起訴案號：臺灣苗栗地方法院檢察署八十九年度偵
字第二○八號），提起上訴，本院判決如左：
    主  文
上訴駁回。
    事實及理由
一、本案經本院審理結果，認第一審判決認事用法及量刑均無不當，應予維持，並引
    用第一審判決書記載之事實、證據及理由（如附件）。
二、上訴人即被告戊○○○在本院未提出其他有利之證據及辯解，其上訴無理由，應
    予駁回。
三、據上論斷，應依刑事訴訟法第三百七十三條、第三百六十八條，判決如主文。
本案經檢察官丁○○到庭執行職務。
中      華      民      國      九十      年      三      月    二十七  日
                                  臺灣高等法院臺中分院刑事第十庭
                                      審判長法  官  林  照  明
                                              法  官  李  寶  堂
                                              法  官  蕭  廣  政
右正本證明與原本無異。
不得上訴。
                                              書記官  黃  禎  祥
中      華      民      國      九十      年      三      月   二十九   日
                                                                        Ｄ
附件：
臺灣苗栗地方法院刑事判決                          八十九年度易字第三五七號
    公  訴  人  臺灣苗栗地方法院檢察署檢察官
    被      告  戊○○○女四十一歲（民國○○○年○○月○○○日生）
                        住苗栗縣頭份鎮頭份里十九鄰二八二號
                        身分證統一編號：Ｋ二二八七七三號
右列被告因竊盜案件，經檢察官提起公訴（八十九年度偵字第二０八號），暨同署移
送併案審理（八十九年度偵字第一三七八號），本院判決如左：
    主  文
戊○○○連續竊盜，累犯，處有期徒刑壹年。於刑之執行前，令入勞動場所強制工作
參年。
    事  實
一、戊○○○前於民國七十七年間因竊盜案件，經法院判處拘役二十天，緩刑三年確
    定。又於七十九年間因伸手進入他人皮包欲竊取財物，經臺灣新竹地方法院判處
    有期徒刑七月，經臺灣高等法院駁回上訴，嗣經減刑為有期徒刑三月十五日確定
    。民國八十年間，因竊取小皮包之竊盜等案件，經臺灣高等法院臺中分院判處拘
    役五十天，嗣經減刑為拘役二十五天確定；又於八十四年間，因竊盜案經臺灣新
    竹地方法院判處有期徒刑十月，經臺灣高等法院駁回上訴而確定；嗣再於八十四
    年間同樣因竊盜案件，經臺灣南投地方法院判處有期徒刑四月確定，兩案定應執
    行刑為一年二月，於八十四年間，另再因竊盜案件，經臺灣臺東地方法院判處有
    期徒刑十月確定，與上揭已定應執行刑案件接續執行，並於八十五年十一月十四
    日因縮刑期滿假釋出監，而於八十六年十一月七日縮刑期滿執行完畢，明顯有犯
    罪習慣。詎其仍不知悔改，基於意圖為自己不法所有之概括犯意，先於八十九年
    一月二日上午九時三十分許，在苗栗縣頭份鎮○○路六十六號前，即在該鎮之中
    山市場衣服攤販前，趁甲○○在該處購買內衣不注意時，自後拉開甲○○背上所
    背黑色皮包拉鏈，遂徒手竊取甲○○所有放置該皮包內以鐵夾子所夾之紙鈔一疊
    ，計有新臺幣（下同）六千八百五十元，得手後仍在該處佯裝購物尚未離去，惟
    因甲○○稍前即感覺有異，發現皮包內現金遭竊，而質問戊○○○，並於攤販內
    衣堆裡尋得鐵夾子一個，嗣經報警查獲。戊○○○續於八十九年四月二日上午十
    時許，在苗栗縣竹南鎮○○街六十三號由許增輝所經營之服飾店內，以同樣方式
    ，趁丙○○○不注意時，徒手竊取丙○○○所有之皮包一只，內有現金三千元，
    得手後，欲離開之際，經許增輝發現，告知丙○○○後，報警查獲。
二、案經苗栗縣警察局頭份分局報請臺灣苗栗地方法院檢察署檢察官偵查起訴及移送
    併案審理。
    理  由
一、訊據被告戊○○○矢口否認有何竊盜犯行，辯稱：甲○○在伊背包中所查獲之錢
    ，係伊賣彩券所得；至於丙○○○的皮包係伊去買衣服時，那皮包放在旁邊，伊
    只是拿起來看一下云云。然查：
（一）前揭被告戊○○○竊取甲○○皮包之事實，業據被害人甲○○迭稱明確，並有
      贓物認領保管單一紙附卷為憑。參諸上揭被害人甲○○與被告戊○○○本不相
      識，為被告及被害人甲○○陳明在卷，甲○○所言自無攀誣構陷之虞，足以採
      信。又被害人甲○○自被告之背包內所查獲之六千八百五十元，被告雖辯係伊
      購買彩券所得，唯訊據被告自稱伊賣彩卷所得為五千二百元，一千元二張、五
      百元二張、一百元、五十元銅板也有等情，顯與實情不符，蓋所查獲之金錢總
      數為六千八百五十元，且無千元紙鈔，復據證人即當時處理之警員林煥然證稱
      查獲之鈔數並無千元大鈔，數額與被害人甲○○所言相符，錢是由被告之背包
      內查獲的，伊背包內未發現有彩卷等語（見本院八十九年五月十五日訊問筆錄
      ），是被告之辯稱顯與實情不符，衡情該查獲之金錢若係被告所有何以不知數
      額所寡，甚而連是否有千元紙鈔均不知曉，由此益徵該查獲之金錢實為被告所
      竊，其上揭辯解無非卸詞，並不足取。綜據上述，此部分事證明確，被告此部
      分犯行堪以認定。
（二）第查，前揭被告竊取被害人丙○○○皮包之事實，亦據被害人丙○○○指訴失
      竊一情綦詳，復據現場目擊之證人許增輝於警訊中證述綦詳，並有贓物認領保
      管單各一紙附卷可稽。被告雖辯稱：伊係買衣服時，看到旁邊有一小皮包，才
      順手拿起來看看云云。唯查被害人丙○○○於警訊及本院調查中陳稱小皮包係
      放置於伊所背大皮包之內，復與目擊證人許增輝於警訊中證稱伊係看到扒手伸
      進被害人丙○○○之皮包內竊取一個小皮包等情相符，又被告與被害人丙○○○及證人許增輝素不相識，兩人自無設詞誣陷被告之理，故被告前揭辯稱，亦
      為圖卸之詞，要不足採。綜上事證亦屬明確，被告此部分犯行亦堪以認定。
二、核被告戊○○○所為，係犯刑法第三百二十條第一項之竊盜罪。被告先後二次竊
    盜行為，時間緊接，方法相同，觸犯構成要件相同之罪名，顯係基於概括犯意反
    覆為之，應依連續犯之規定論以一罪並加重其刑。查被告有事實欄所載論罪科刑
    執行情形，有臺灣高等法院檢察署刑案紀錄簡覆表在卷可稽，其受有期徒刑執行
    完畢後，五年以內再犯本件有期徒刑以上之本罪，為累犯，應依刑法第四十七條
    規定遞加重其刑。爰審酌被告不思正途取財，且犯罪後否認犯行又一再故犯，顯
    無悔意，及其犯罪之動機、目的、手段，犯罪所生之危害等一切情狀，量處如主
    文所示之刑。又查被告有多次前科，並已有數次竊盜之刑案紀錄，其中更有竊盜
    案件，方於八十六年十一月七日執行完畢，此有臺灣高等法院檢署刑案紀錄簡覆
    表在卷足考，詎該審判程序及刑之執行竟對被告全然無產生任何警惕、遏阻作用
    ，被告一再涉犯竊案，且時間相距不久，顯見其有犯罪之習慣，若不施以強制工
    作，實難矯正此惡習，為此爰依竊盜犯贓物犯保安處分條例之規定，諭知被告於
    刑之執行前，令入勞動場所強制工作三年。
三、被告戊○○○於事實所載時地竊取被害人丙○○○皮包之犯行，雖未據公訴人起
    訴，惟此部分與其前揭起訴論罪部分，有連續犯之裁判上一罪關係，為起訴效力
    所及，復為檢察官移請併案審理，基於審判不可分原則，本院自得並予審酌，附
    此敘明。
四、據上論斷，應依刑事訴訟法第二百九十九條第一項前段，刑法第五十六條、第三
    百二十條第一項、第四十七條，竊盜犯贓物犯保安處分條例第三條第一項第一款
    、第四條、第五條第一項前段，罰金罰鍰提高標準條例第一條前段，判決如主文
    。
中      華      民      國    八十九    年    九      月      十三      日
                                   臺灣苗栗地方法院刑事庭
                                       審判長法  官  周  淡  怡
                                             法  官  張  珈  禎
                                             法  官  林  靜  雯
右正本證明與原本無異。
如不服本判決，應於判決送達後十日內向本院提出上訴狀( 應附繕本 )。
                                              書記官   李坤益
中    華    民    國          八十九    年    九    月         二十     日
附錄：
刑法第三百二十條第一項
刑法第三百二十條
意圖為自己或第三人不法之所有，而竊取他人之動產者，為竊盜罪，處五年以下有期
徒刑、拘役或五百元以下罰金。
意圖為自己或第三人不法之利益，而竊佔他人之不動產者，依前項之規定處斷。
前二項之未遂犯罰之。


司法院資訊處製作；財團法人民間司法改革基金會備份。
